臺灣臺北地方法院刑事判決
                                    109年度侵訴字第77號 
公  訴  人  臺灣臺北地方檢察署檢察官
被      告  黃謝少凱



選任辯護人  陸正義律師
選任辯護人  游盈蒨律師
選任辯護人  佘宛霖律師
上列被告因妨害性自主案件，經檢察官提起公訴（起訴案號：10
9年度偵續字第142號），本院判決如下：
    主  文
丙○○○犯對於女子乘機性交罪，處有期徒刑參年陸月。
    事  實
一、緣於民國（下同）108年8月18日下午4時30分許，AW000-A10
    8250（真實姓名年籍詳卷，下稱A女）與友人劉泙陽共同前
    往臺北市○○區○○○路0段000號5樓之9友人乙○○（原名陳莉君
    ）之住處聚會，於同日晚間8時許，其等開始飲酒聊天，A女
    飲用2瓶韓國燒酒與半瓶威士忌後，嗣同日晚間12時許，A女
    已酒醉不勝酒力，劉泙陽先行離去，丙○○○主動電詢乙○○（
    原名陳莉君）是否能至其住處，乙○○（原名陳莉君）遂同意
    丙○○○前來參與飲酒助興，A女繼續飲用韓國燒酒與威士忌等
    酒類，丙○○○明知A女已酒醉不勝酒力，竟基於乘機性交之犯
    意，於108年8月19日凌晨4時許，與A女共乘計程車返回其在
    臺北巿中山區中山北路1段33巷9號5樓住處，在上開住處房
    間內，利用A女酒醉倒臥床上，不能且不知抗拒之機會，以
    陰莖插入A女陰道而為性交之行為。嗣於同日上午7時許，A
    女感覺有人（即丙○○○）全裸趴在其身上且觸摸自己下體而
    驚醒推開，發覺自己全身赤裸，迅即著裝離開上址並報警處
    理。
二、案經A女告訴暨臺北巿政府警察局中山分局報告臺灣臺北地
    方檢察署檢察官偵查起訴。
    理  由
壹、程序方面：
一、依性侵害犯罪防治法第12條第2項規定，司法機關所製作必
    須公示之文書，不得揭露被害人之姓名、出生年月日、住居
    所及其他足資識別被害人身分之資訊。故本件判決書犯罪事
    實欄及理由欄關於被害人A女、A女之兄之姓名、年籍資料等
    事項，均僅記載代號，不予揭露，合先敘明。　
二、被告以外之人於審判外之言詞或書面陳述，除法律有規定者
    外，不得作為證據，刑事訴訟法第159條第1項定有明文。又
    被告以外之人於審判外之陳述，雖不符刑事訴訟法第159條
    之1至第159條之4之規定，而經當事人於審判程序同意作為
    證據，法院審酌該言詞陳述或書面陳述作成時之情況，認為
    適當者，亦得為證據；當事人、代理人或辯護人於法院調查
    證據時，知有同法第159條第1項不得為證據之情形，而未於
    言詞辯論終結前聲明異議者，視為有前項之同意，刑事訴訟
    法第159條之5定有明文。查檢察官、被告及其選任辯護人於
    本院行準備程序時，對本判決以下引用之證據資料，均同意
    有證據能力，且於言詞辯論終結前，均未就本院經調查採用
    之證據，主張有刑事訴訟法第159條第1項不得為證據之情形
    ，本院復審酌各該證據作成時之情況，尚無違法不當之情形
    ，且與待證事實具有關聯性，認以之作為證據應屬適當，揆
    諸上揭規定，應有證據能力。
三、按「被告以外之人於偵查中向檢察官所為之陳述，除顯有不
    可信之情況者外，得為證據。」刑事訴訟法第159條之1第2
    項定有明文，如後列證人於偵查中之證述，既無顯不可信之
    狀況，且與相關書證互核相符，自得為證據。　　
四、按「除前三條之情形外，下列文書亦得為證據：一、除顯有
    不可信之情況外，公務員職務上製作之紀錄文書、證明文書
    。二、除顯有不可信之情況外，從事業務之人於業務上或通
    常業務過程所須製作之紀錄文書、證明文書。」亦為刑事訴
    訟法第159條之4第1、2款所明定。故關於後述之公務員職務
    上製作之紀錄文書、證明文書及從事業務之人於業務上或通
    常業務過程所須製作之紀錄文書、證明文書，因亦無顯不可
    信之情形，自得為證據。
貳、實體方面
一、訊據被告丙○○○對於其於上揭時間帶同A女至其住處及A女於
    同日上午7時許驚醒迅即著裝由其開門使A女離開上址坦承不
    諱，惟矢口否認有何犯行，辯稱：那天在乙○○（原名陳莉君
    ）家時，我們相約吃東西、喝酒、聊天、玩遊戲，這過程中
    都很愉快，因為隔天我還要上班，不勝酒力，我想要先回去
    ，A女自己說要跟我一起走，原本我只是好心想要送他回家
    ，上了計程車問他家在哪裡他也不說，只好先回我家，因為
    我當時很累所以想要趕快回家，所以請司機先開到我家，到
    我家之後A女也是自己下車跟我回家，這段過程中都是A女自
    願而且他自主行走到我家，還有離開乙○○（原名陳莉君）家
    的，我從來沒有想過要利用他喝醉或是不能抗拒去做侵害他
    的事情，希望審判長能夠明察秋毫還我清白，判我無罪，讓
    我回歸正常的生活，這段時間造成我心裡很大的壓力，常常
    難以入眠云云。
二、經查：上開事實，業據告訴人即證人A女於警詢、偵查及本
    院審理時指、證述甚明，核與證人甲○○、劉泙陽、A女之兄
    分別於偵查及審理時結證情節相符，亦與證人乙○○（原名陳
    莉君）於偵查時結證情節大致相符，並有臺北市政府警察局
    中山分局108年9月5日北市警中分刑字第1083042530號刑事
    案件報告書（108年度偵字第22654號公開卷一第5至7頁）、
    臺北市政府警察局婦幼警察隊受理刑事案件報案三聯單（同
    公開卷一第45頁）、 臺北市政府警察局中山分局扣押物品
    清單（同公開卷一第73頁）、內政部警政署刑事警察局108
    年10月8日鑑定書（同公開卷一第75至78頁）、A女、證人劉
    泙陽與乙○○（原名陳莉君）之LINE群組對話紀錄（同公開卷
    一第101頁）、A女與證人乙○○（原名陳莉君）之LINE對話紀
    錄（同公開卷一第103至105頁）、A女與證人甲○○之LINE對
    話紀錄（同公開卷一第107至113頁）、臺灣臺北地方檢察署
    檢察官108年度偵第22654號不起訴處分書（同公開卷一第13
    5至137頁）、性侵害案件驗證同意書（108年度偵字第22654
    號公開卷二第5至7頁）、臺北市立聯合醫院陽明院區開立之
    受理疑似性侵害事件驗傷診斷書（同公開卷二第11至15頁）
    、性侵害案件被害人調查表（同公開卷二第23至25頁）、證
    人乙○○（原名陳莉君）與被告住處大樓門口與電梯監視器影
    像翻拍照片（同公開卷二第27至32頁）、內政部警政署刑事
    警察局108年9月12日鑑定書（同公開卷二第45至48頁）、臺
    灣臺北地方檢察署檢察官109年度偵續字第142號不起訴處分
    書（109年度偵續字第142號公開卷一第131至132頁）、振興
    醫療財團法人振興醫院108年12月18日診斷證明書影本（109
    年度偵續字第142號公開卷二第7頁）、振興醫療財團法人振
    興醫院109年2月10日診斷證明書影本（同公開卷二第9頁）
    、臺北市家庭暴力暨性侵害防治中心個案報告表（同公開卷
    二第15至17頁）、振興醫療財團法人振興醫院門診紀錄（同
    公開卷二第23至55頁）、A女之健保就診紀錄（同公開卷二
    第65至67頁）、證人A女之兄與林○良之LINE訊息紀錄（同公
    開卷二第101至177頁）、臺北市立聯合醫院109年10月12日
    北市醫陽字第109357367000號函暨陽明醫院送病理中心報告
    （同公開卷二第237至239頁）、A女所撰108年9月4日至同年
    9月5日之日記節錄影本（同公開卷二第255至256頁）、本院
    109年度刑保字第2789號扣押物品清單（本院公開卷一第17
    頁）在卷可稽，互核相脗。且本院依聲請於審理時對下列證
    人行交互詰問程序，分別詢以：
  ㈠證人A女部分：「檢察官問：你有無印象於108年8月18日有去
    參加什麼活動？跟誰去？證人A女答：我和劉泙陽去乙○○（
    原名陳莉君）家討論出國的事情。檢察官問：當天發生什麼
    事情？證人A女答：當天下午四點半到乙○○（原名陳莉君）
    家在臺北市○○區○○○路0段000號5樓之9，然後我們訂完機票
    後就一起吃飯，中間我有喝酒，我喝了2瓶燒酒，後來邊討
    論邊喝酒、聊天，後來約八、九點我們外出吃飯完，我們就
    到乙○○（原名陳莉君）住所頂樓繼續喝酒、聊天，那時候我
    跟乙○○（原名陳莉君）喝威士忌，到了快十二點時，劉泙陽
    問我說要不要一起順路搭捷運回家，我說不要，我要住在乙○○（原名陳莉君）家，後來我和乙○○（原名陳莉君）待了一
    下，我就有點不勝酒力，我連怎麼離開頂樓到五樓都沒什麼
    記憶。檢察官問：到你有記憶是什麼時候？在什麼地方？證
    人A女答：我第一次醒來發現我不是在乙○○（原名陳莉君）
    家，然後一絲不掛的，我發現有人壓在我身上，我感覺有異
    物侵入我的下體，我對他說不要，然後因為我還是很醉，沒
    有什麼力氣我又昏睡過去。檢察官問：你還有無再醒過來？
    證人A女答：有，我大概是清晨時完全清醒過來，我一樣是
    感覺下體有異物侵入，好像有人觸摸我的身體，有人壓在我
    的身上。檢察官問：你是否可以確認那個人是誰？證人A女
    答：我當時只知道他叫做SEAN，是乙○○（原名陳莉君）的酒
    客，二人有點曖昧情愫。檢察官問：你第二次醒來大概是幾
    點？證人A女答：可能是清晨三、四點。檢察官問：當下你
    有無做什麼事情？證人A女答：我推開說不要，我就昏睡過
    去了，第二次醒來沒有昏睡過去，我推開說不要。檢察官問
    ：你推開說不要後就昏睡過去是第一次還是第二次醒來？證
    人A女答：第一次醒來是三、四點，第二次醒來可能是六、
    七點。檢察官問：你第二次醒來後還有無做什麼事情？證人
    A女答：我推開說不要，我發現我沒有穿衣服，我就把衣服
    穿起來，我問對方我為什麼在這裡，他說CHLOE就是乙○○（
    原名陳莉君）叫他帶我回來的，但我不相信，然後我很害怕
    ，但我故做鎮定想要逃離，因為是陌生環境，又是燈光昏暗
    ，我找不到大門，我就對他說幫我開門，然後我就沿路一直
    逃一直逃，我搭電梯下樓，我沒有看周遭的環境長什麼樣子
    ，因為我很害怕，我在附近一直走一直，看到高架橋、健保
    局，我才知道我在臺北車站附近，也在那邊攔到計程車，我
    就打給甲○○，跟他講我發生了什麼事情，他就鼓勵我報案，
    說可以陪我。檢察官問：然後你是有去什麼地方跟甲○○會合
    嗎？還是你直接去警察局？證人A女答：我原本跟計程車司
    機說我要回家，我報了家裡的地址，後來電話中甲○○鼓勵我
    ，所以我就快到家的時候改口跟司機說我要去福港街的派出
    所。檢察官問：然後呢？證人A女答：然後我在陽明醫院跟
    甲○○碰面。檢察官問：你是先去派出所，再去陽明醫院？證
    人A女答：是。檢察官問：你當天有無採檢？證人A女答：有
    。檢察官問：你除了打電話給甲○○外，還有無打給其他人？
    證人A女答：沒有。檢察官問：你在這件事情發生之前，認
    識被告嗎？證人A女答：我總共見過他三次，第一次是在我
    們一起熟識友人的聚會，乙○○（原名陳莉君）帶來介紹給我
    們認識，第二次是在五、六月，有一次我跟乙○○（原名陳莉
    君）在信義區的INHOUSE喝酒，後來回去乙○○（原名陳莉君
    ）家，當時沒有到完全失憶的狀態，我感覺到我的褲子被脫
    掉，然後我看見被告在脫我褲子，然後我和乙○○（原名陳莉
    君）一起把他推出門外，第三次就是案發這次。檢察官問：
    你跟被告除了上述三次見面外，有無其他聯絡？證人A女答
    ：完全沒有。檢察官問：你有無記得當天被告是幾點過來？
    證人A女答：不記得，我確定劉泙陽十二點離開之前我都沒
    有看到他。檢察官問：這件事情發生後，你有什麼情況？如
    就診或其他情緒上或工作上的影響？證人A女答：有，我有
    到振興醫院看身心科，因為我當時的男友看到我整個人精神
    恍惚、六神無主，他就叫我去看身心科，而且我當時有點喪
    失生理能力，睡不著也吃不下東西，醫生說我是創傷壓力，
    然後一開始看診時，他說我當時是情緒解離的狀態，我那時
    候一開始就是有行為能力，可是我沒有什麼情緒，後來我開
    始做惡夢，然後就變得不敢睡覺，我跟醫生說，醫生就開了
    藥物給我。檢察官問：你就診多久？目前狀況為何？證人A
    女答：我有持續回診，最近一次是11月23日，因為疫情的關
    係，所以後期比較不敢頻繁的去醫院，就是平均大約二個月
    回診一次，但是事情發生前，是每一至二週就看診一次。」
    、「辯護人問：（提示108年度偵字第22654號公開卷一第23
    頁並告以要旨）你剛才說在108年8月18日晚上你如何離開乙○○（原名陳莉君）家的頂樓到五樓之後都沒有什麼記憶，當
    時警察問你說加害人的外觀有什麼特徵？案發當時你及加害
    人穿著為何？你回答你不是很清楚，因為你碰到加害人時已
    經是喝醉的狀態，你有記憶已經是受性侵害的時候，你當時
    所述是否實在？證人A女答：是。辯護人問：（提示108年度
    偵字第22654號公開卷一第58頁並告以要旨）當時檢察官問
    你說當天乙○○（原名陳莉君）有無提到要約被告來？你回答
    說無，當天你完全沒有關於被告的印象，你當時所述是否實
    在？證人A女答：是。辯護人問：你當時回答的當天是指108
    年8月18日晚上到8月19日你第一次醒來的這段時間？證人A
    女答：對。辯護人問：你剛才提到劉泙陽問你要不要一起搭
    捷運回家，你說不要，你要住乙○○（原名陳莉君）家，在你
    決定要住乙○○（原名陳莉君）家之前有無問過他？他是否同
    意你住他家？證人A女答：我們都會在他家飲酒、聊天，他
    的住所也有我的部分衣物，我過往的習慣我會留在他的家，
    只要有喝酒，我喝的比較多的狀態，我就會說我要留下來住
    。辯護人問：所以當天他有同意你留下來住？證人A女答：
    是。辯護人問：既然如此，你在8月19日凌晨要離開乙○○（
    原名陳莉君）家住處時，他有無問你為何要離開而不住他家
    ？證人A女答：我沒有記憶。辯護人問：（提示108年度偵字
    第22654號公開卷二第27頁監視錄影畫面下面照片並告以要
    旨）這是在108年8月19日4點3分，你跟被告一起離開乙○○（
    原名陳莉君）住所的照片，在畫面的右側穿著白色短裙，走
    在被告左前方的是你嗎？證人A女答：我不是穿白色短裙，
    我當天是穿白色T恤、藍色牛仔褲。辯護人問：所以這位不
    是你？證人A女答：我只看到下半身。審判長諭知提示108年
    度偵字第22654號不公開卷第19頁監視錄影畫面下面照片提
    示予證人。證人A女答：應該是。辯護人問：提示同上，在
    畫面的左側這位男性，是否是被告？證人A女答：應該是。
    辯護人問：（提示108年度偵字第22654號公開卷二第29頁監
    視錄影畫面上面照片並告以要旨）這是在108年8月19日4時6
    分，請你確認照片右下角有二位，右邊的女性，是否是你？
    證人A女答：應該是。辯護人問：提示同上，在畫面左側的
    這位男性，應該是被告？證人A女答：應該是。辯護人問：
    你對於108年8月19日當天凌晨跟被告一同離開乙○○（原名陳
    莉君）家住處，再到被告住處的這段過程，你是完全沒有印
    象？證人A女答：是。」、「檢察官問：（提示108年度偵字
    第22654號公開卷二第31頁監視錄影畫面並告以要旨）你是
    否記得這個照片是你當時醒來後要離開時的狀況？證人A女
    答：是。檢察官問：你有無印象當時你是什麼情況？例如你
    看到什麼？證人A女答：我不確定我在幾樓，我沒有注意四
    週。檢察官問：你當時意識是否清醒？還是有點昏？證人A
    女答：我是清醒的，因為我受到驚嚇後整個人清醒過來。檢
    察官問：你搭電梯的習慣手會扶著嗎？證人A女答：會，不
    一定。檢察官問：（提示108年度偵字第22654號公開卷二第
    32頁監視錄影畫面並告以要旨）你有無印象你當時的狀況為
    何？證人A女答：我是驚慌，快步離開。」（本院公開卷二
    第73至80頁），核與其於警詢及偵查中供述「問：請你詳述
    遭加害人侵害的時間、地點及過程。答：我跟朋友劉泙陽昨
    天（108年8月18日）下午大概16時30分左右到朋友乙○○（原
    名陳莉君）家（臺北市○○區○○○路0段000號5樓之9）聊天，
    後來大概20時左右開始喝酒，我喝了2支燒酒，又跟乙○○（
    原名陳莉君）共飲一瓶威士忌，我大概喝了半瓶左右，24時
    前劉泙陽搭捷運離開，我跟乙○○（原名陳莉君）二人繼續喝
    酒，當時我的狀態已經蠻醉了，我不知道加害人何時到乙○○
    （原名陳莉君）家的，我有記憶的時候已經是19日凌晨約4
    時的時候,我醒來發現自己全裸，仰躺在床上，加害人趴在
    我身上，我感覺加害人的生殖器已經進入我的陰道，我就抗
    拒用手推開加害人，加害人就離開我的身體，我告訴他我不
    要，可是因為我喝醉我沒有力氣離開，我又睡著了。後來我
    在19日7時再次醒來，我還是全裸的狀態，加害人趴在我的
    身上，他的生殖器已經進入我的陰道，我嚇到了就推開加害
    人，起床穿上衣服離開，我起來之後有問加害人為何我在這
    裡？他說是我的朋友乙○○（原名陳莉君）叫他帶我走的，我
    覺得困惑，現場很暗沒有開燈，我找不到大門口在哪裡，因
    為他家是套房，窗簾拉上沒有開燈，他就幫我開門然後幫我
    按電梯，我自己一人下樓離開，我下樓之後看到附近的門牌
    顯示中山北路，接著我向左轉，看到高架橋，知道那裡是市
    民大道，我想要攔計程車離開，在街對角攔到一台計程車，
    我本來想回家，但是在車上跟朋友甲○○(0000000000)通電話
    ，甲○○鼓勵我報案，我就跟計程車司機更改目的地到士林分
    局後港派出所報案，警察就帶我來陽明醫院驗傷報案。問：
    加害人有無將他的性器插入你的性器、肛門或口腔中？是否
    有以性器以外之其它部位或器物插入你的性器、肛門？答：
    加害人有將他的性器插入我的陰道，至於性器以外的部位或
    是器物我不記得了。問：加害人侵害你的行為是否經由你本
    人同意？是否違反你的意願？發生過程中你是否抵抗或求救
    ？答：加害人沒有經過我的同意侵害我，違反我的意願性侵
    我，我有用手推開他抵抗他。問：案發前或案發時你及加害
    人有無飲用酒精類飲料或藥物？意識狀況如何？答：案發前
    我有飲用酒類，我喝了2支燒酒（酒精濃度約14%）跟半瓶威
    士忌，沒有服用藥物。加害人的部分我不清楚。當下我喝醉
    了沒有什麼意識。問：你平常酒量如何？答：我大概喝2支
    燒酒就會微醺，混酒或是喝超過半瓶以上的威士忌就會喝醉
    。問：案發當天，你有無與其他朋友約見面？答：18日上午
    我跟劉泙陽約要去乙○○（原名陳莉君）家，我們約下午4至5
    點到乙○○（原名陳莉君）家，我們是為了討論出國的事情，
    討論完約晚上7至8點多，我們出去吃飯，之後回到乙○○（原
    名陳莉君）家，我們開始聊天、喝燒酒，到10點半，我們上
    到頂樓的游池，我們繼續聊天、我喝威士忌酒，劉泙陽喝啤
    酒，快12點時，我總共喝了2瓶燒酒、半瓶威士忌，劉泙陽
    問我要不要一起搭捷運回家？我說我不要，我當天要住在乙○○（原名陳莉君）家，他就離開了，他離開之後，我怎麼下
    樓，怎麼到乙○○（原名陳莉君）家的房間，我就沒有記憶了
    。因為我與劉泙陽、乙○○（原名陳莉君）三人LINE的群組，
    在對話紀錄裡，在12點10分左右，我當時的對話已經牛頭不
    對馬嘴，劉泙陽還有問乙○○（原名陳莉君）我是不是醉了，
    乙○○（原名陳莉君）說差不多。直到劉泙陽離開時，丙○○○
    都不在場。問：你再有記憶時，是什麼時候？答：當時我已
    經在丙○○○家中。我不知道我怎麼會去他家。問：你醒來時
    ，當時的狀況？答：丙○○○他觸摸我的下體，我感覺有東西
    侵入我的下體，我推開之後，說不要，但因為我酒還沒有醒
    ，所以我講完不要後就又睡著了，到早上7點多，我感覺丙○○○在觸摸我下體，我嚇到，推開他，說不要，當時我身上是
    全裸，他停了一下，當時我人在床上，在地上找到我的衣服
    ，我就趕快穿上，我就問丙○○○說：為何我在這裡，丙○○○說
    是乙○○（原名陳莉君）叫他帶我走，但我不相信，我故做鎮
    定，在想辦法離開現場，我就跟丙○○○說，我想離開，他就
    幫我開門，我按了電梯下樓，當時我攔不到計程車，我往前
    走，看到了一座橋，我打電話給朋友甲○○，跟他求救，跟他
    說我發生的事，朋友安慰我，他說他可以請假陪我去驗傷，
    之後我坐上計程車快到我家時，我跟司機說，請他開到我家
    附近的派出所，我就報警。問：108年8月19日上午你幾點開
    始有意識？答：我在約7點多的時候醒來，然後我醒來發現
    自己一絲不掛，也發現周圍環境很陌生，然後發現旁邊躺著
    丙○○○。然後我發現丙○○○對我有意圖，我也沒有穿衣服，我
    就問被告說我為何會在這裡，被告說是乙○○（原名陳莉君）
    叫他帶我走的，我覺得怎麼可能，然後故做鎮定，然後我就
    把衣服穿上，因為這個環境我很陌生。當天凌晨4點多我有
    感覺我被侵犯，因為我的酒當時還沒有退，我只有一點點意
    識，我就大喊不要，然後我又昏睡過去，我當時也沒有力氣
    推開對方。平常我喝完酒有人要碰我，我都會推開，但是當
    天我酒喝太多，沒有力氣推開。問：你感覺被侵犯的感覺為
    何？答：我感覺我的的下體有被侵入。我感覺我的身體有被
    壓住。問：陽明醫院有無對你抽血？答：我去陽明醫院驗傷
    ，也有驗酒精濃度。問：你對於自己有和被告搭乘計程車以
    及自己下車與牽手走進電梯的過程，有無印象？答：沒有。
    問：108年8月19日上午7點多，被告有無再用以性器官插入
    你的下體？答：我不想再回想當天的事情了。」（108年度
    偵字第22654號公開卷一第23至26頁、第55至56頁、109年度
    偵續字第142號公開卷二第194頁）情節相符無訛。
　㈡證人甲○○部分：「檢察官問：你是否認識告訴人？認識多久
    ？證人甲○○答：認識，認識滿多年了，他是我之前在士林上
    班時的客人，那時候我年紀大約二十三、四歲左右，認識約
    略有七年了。檢察官問：你是否認識乙○○（原名陳莉君）？
    證人甲○○答：認識，我們是大學同學。檢察官問：你是否認
    識被告？證人甲○○答：不認識被告，只見過一次面，約108
    年左右他跟乙○○（原名陳莉君）約出來唱歌，然後我們就在
    那個場合見過一次面就這樣而已。檢察官問：你是否知道被
    告跟乙○○（原名陳莉君）有何關係？證人甲○○答：據我所知
    ，被告一開始是乙○○（原名陳莉君）在酒店上班的客人，他
    們還有一起出國、到印尼、雅加達出差，是男方負擔所有的
    費用，是男方帶他一起去的，回來之後乙○○（原名陳莉君）
    在電話中跟我說他對這個男生有好感。檢察官問：你對於被
    告的所有資訊都是從乙○○（原名陳莉君）得知？證人甲○○答
    ：可以這麼說。檢察官問：108年8月19日有發生什麼事情？
    證人甲○○答：那天早上我大概8點左右出門要去上班，我接
    到A女打來給我的電話，因為他很奇怪，他不太會在這麼早
    的時間打給我，我接起來他的聲音聽起來不太對勁，聽起來
    他很慌張，然後我問他說怎麼了，他說他一早醒來在陌生的
    地方，然後旁邊躺著被告，他不知道自己為什麼會出現在那
    個地方，當下他想趕快東西拿一拿要馬上逃離這個地方，我
    當下在電話裡問他現在人在哪裡，他說他在計程車上，然後
    準備要回家，我就告訴他說你現在做的事情不應該是要回家
    ，應該是去警察局或是去醫院，然後我覺得A女當下因為可
    能太慌張，他也沒有馬上回覆我說他有沒有要去，電話掛斷
    後過沒多久我就收到他傳來的LINE跟我說他要去警察局報案
    ，然後我當天早上有會議要開，我持續跟他保持聯絡，他跟
    我說他報完案後被帶去醫院。檢察官問：你們當天有碰面嗎
    ？證人甲○○答：有，我開完會之後到陽明醫院找他，那時大
    約10點多，我在陽明醫院跟他碰面。檢察官問：你看到A女
    時，他是什麼情況？證人甲○○答：看起來非常失魂落魄、很
    慌張，然後有點好像不敢相信自己發生什麼事情的狀況。檢
    察官問：當天A女在陽明醫院有做什麼事情？證人甲○○答：
    我記得他有被驗傷，然後有去採取體液之類的，因為前面內
    容現在有點記不太清楚，但印象中有個女的警察帶他去做驗
    傷，然後詢問那天發生詳細的事情，結束後我就把他帶到我
    家。檢察官問：你的意思是有驗傷、採檢？證人甲○○答：對
    ，我可以肯定。檢察官問：你有無印象當時A女跟警察或護
    理師講了什麼？證人甲○○答：我去的時候整個驗傷流程已經
    告一段落，那時他們也提供新的衣服給A女換好了，警察只
    有問說那天我們跟乙○○（原名陳莉君）的關係等之類的去釐
    清這方面，因為需要他出來作證幫忙，因為他是當天在場的
    人。檢察官問：你們當天或者之後有無跟乙○○（原名陳莉君
    ）碰面？證人甲○○答：我沒有跟他碰面，但是我當天就有跟
    他通電話，我就大概跟他敘述前一天發生的狀況，跟他說後
    面會需要他出來作證請他幫忙，但當下他還滿抗拒的。檢察
    官問：為何乙○○（原名陳莉君）還滿抗拒的？證人甲○○答：
    我跟說他因為你是在場的人，警察說需要請你出來說明這個
    案情，他說我不要啊，我為什麼要，我覺得他拒絕出來作證
    這件事情很奇怪，因為我跟他跟A女我們三個當時算是感情
    非常好的狀態，我不覺得他會拒絕幫朋友的忙，所以我問他
    說你是不是喜歡被告，他說對，所以因為這樣他拒絕出來作
    證。檢察官問：之後你們有無碰面？證人甲○○答：之後我跟
    乙○○（原名陳莉君）在那之後就沒有見面了。」、「辯護人
    問：你剛才說你有見過被告一次，在乙○○（原名陳莉君）約
    出來唱歌時，是否可以說明當時是108年嗎？證人甲○○答：
    這個事情很久了，有點困難，應該是在乙○○（原名陳莉君）
    跟被告剛認識後沒多久，有可能是年初，時間點我真的不太
    確定，但是確定是在案發之前。辯護人問：你剛才說你有到
    陽明醫院陪同A女，當時在醫院時是否只有你們二人？證人
    甲○○答：還有一位女警。辯護人問：（提示109年度偵續字
    第142號公開卷一第122-123頁109年4月7日偵訊筆錄第2頁最
    後一個問題並告以要旨）檢察官問你「你當天有無詢問A女
    是否記得與被告發生的事情」，你回答「A女說他的印象中
    是一直把被告推開，他有說記得剛天亮的時候，旁邊有人要
    對他做什麼，他就把對方推開」等語，是否是A女當時告訴
    你的？證人甲○○答：對。辯護人問：（提示109年度偵續字
    第142號公開卷一第123頁109年4月7日偵訊筆錄第3頁倒數第
    三個問題並告以要旨）檢察官問你「A女在驗傷當天有無對
    你說是否記得與被告有發生性關係」，你回答「A女到當天
    都說不確定，但我覺得不可能，因為聽A女的說法，前一天
    他一定喝醉到斷片，被告不可能沒有對他做任何事情」，你
    當時的回答是否是你主觀的臆測？證人甲○○答：對。」、「
    檢察官問：（提示109年度偵續字第142號公開卷一第123頁1
    09年4月7日偵訊筆錄第3頁倒數第三個問題並告以要旨）你
    為什麼會說被告不可能沒有對A女做任何事情？證人甲○○答
    ：正常的狀況下，一個成年男生把一個喝醉的女生帶到自己
    的家裡，難到是想要單純照顧他嗎，任誰聽到都會覺得怎麼
    可能沒有幹嘛。檢察官問：這個是因為你之前聽到A女說他
    在被告床上醒來，然後有推開被告，才會這樣講的嗎？證人
    甲○○答：是，被告如果沒有想要對A女幹嘛，為什麼A女要把
    被告推開的這個動作。檢察官問：你到現在還有無跟A女聯
    絡？證人甲○○答：滿少的。檢察官問：你上次見到A女是什
    麼時候？證人甲○○答：應該滿久之前，因為中間我經歷結婚
    、生小孩，在這之前很久都沒跟他見面了，從這件事情發生
    後，A女的情緒一直處於陰晴不定的狀態，即便我傳訊息關
    心他，他也很少回應，他的情緒一直都滿低潮的，我也擔心
    我關心他會讓他想起這些傷心的事情，所以我們就比較少見
    面，我上次跟他見面至少有超過一年以上。」（本院公開卷
    二第163至168頁），核與其於偵查中結證「問：108年8月19
    日你有無接到A女的電話？答：有，早上8點多的時候接到，
    當時我準備去我當時在松山站的飯店辦公室上班。他通常不
    會這麼早打給我，他的聲音很慌張，說他早上醒來不知道人
    在哪裡，他說在計程車上要準備回家，他說他早上醒來旁邊
    躺著丙○○○，但不知為何人會在那裡，他也不知道確切地點
    ，只知道是中山北路，然後我問他人現在要去哪，他就說要
    回家，我說不對，建議他要去醫院或警局，掛電話後，A女
    就傳LINE給我說他要去警察局。當天早上我有會議，我開完
    會後就問他在哪，他說報案完就被帶去醫院，我10點多就去
    陽明醫院找他。問：你有無再問早上醒來是在中山北路的什
    麼場所？答：他說是在丙○○○的家，但不知道地址，只知道
    是靠近市民大道的中山北路。問：你早上10點和A女見面，
    他的精神狀況是否正常？答：可以正常交談，但覺得有點失
    魂落魄，有點心神不寧。問：你當天有無詢問A女是否記得
    與丙○○○發生的事情？答：A女說他的印象中是一直把丙○○○
    推開，他有說記得剛天亮的時候，旁邊有人要對他做什麼，
    他就把對方推開。那天A女有跟我說，前一天他和丙○○○、乙○○（原名陳莉君）三人去喝酒，喝酒的前半段劉泙陽也在場
    ，後來剩下他們三人，A女說後面的事情就不記得了，也不
    記得怎麼被丙○○○帶走。問：你有無問A女案發當天喝了多少
    酒？答：我不清楚，只知道A女喝的量超過他平常的程度，
    因為他們當天有混酒，據我瞭解A女只要喝2種混酒就會醉，
    我當天也有問A女，我只記得有威士忌其他不確定。問：你
    為何陳述乙○○（原名陳莉君）對丙○○○有特殊情感？答：因
    為事發當天我有打電話給乙○○（原名陳莉君），我覺得乙○○
    （原名陳莉君）反應很奇怪，如果我們是朋友，他對丙○○○
    應該是憤怒的，後面我也有說我有叫A女去報案，需要乙○○
    （原名陳莉君）作證，但他的態度是抗拒的，我問乙○○（原
    名陳莉君）是不是喜歡丙○○○，他說對。問：A女在驗傷當天
    有無對你說「是否記得與丙○○○有發生性關係」？答：A女到
    當天都說不確定，但我覺得不可能，因為聽A女的說法，前
    一天他一定喝醉到斷片，丙○○○不可能沒有對他做任何事情
    ，但是A女對是不是真的有到醫院也是不確定，因為A女一點
    印象都沒有。問：是否看過A女喝醉到斷片？答：看過。問
    ：你看過A女斷片那次是喝了多少酒？什麼酒？答：我看過
    蠻多次A女斷片，通常就是喝混酒的狀況，例如威士忌加啤
    酒，先喝威士忌後喝啤酒，A女如果喝約三分之一的威士忌
    中間有夾一些啤酒，我們3、4年前常一起唱歌或喝酒，我們
    最常喝威士忌，大約20毫升加半杯水，約喝5至6杯威士忌杯
    A女就會醉，如果再加別的就會斷片，A女喝醉的狀態就是話
    比較多、變活潑。」（109年度偵續字第142號公開卷一第12
    2至124頁）情節大致相符。
　㈢證人A女之兄部分：「檢察官問：你跟A女是什麼關係？證人A
    女之兄答：親兄妹。檢察官問：你是否認識被告？證人A女
    之兄答：不認識。檢察官問：有無看過被告？證人A女之兄
    答：無。檢察官問：你是否知道A女於108年8月19日發生什
    麼事情？證人A女之兄答：知道。檢察官問：你如何知道？
    證人A女之兄答：大概在108年8月23日左右，我的親妹妹當
    時的男友來找我跟我說我親妹妹遭遇到什麼不好的事情，當
    下我才知道我的親妹妹被被告性侵。檢察官問：你有無做什
    麼事情？證人A女之兄答：當下我跟我妹妹當時的男友及我
    妹妹從他們口中瞭解整個事情的來龍去脈，以及我們找了我
    們的委任律師，然後想走正常流程，因為我妹妹遭遇到不好
    的事情，我們希望加害者可以得到他應有的懲罰。檢察官問
    ：你有無跟A女同住？證人A女之兄答：有。檢察官問：A女
    在這件事情發生前後有無不一樣的情況？如情緒、工作等？
    證人A女之兄答：他在發生這些事情後幾乎無法正常工作的
    ，他也沒有所謂的工作，也沒有收入，以及他無法安穩的睡
    眠。檢察官問：A女如何無法正常工作？是因為這件事情導
    致他無法繼續工作？證人A女之兄答：我妹妹在案發前他是
    在寵物醫院當助理，那是他的正職工作，那時候他的狀況都
    很正常，例如他可以三餐正常，他的睡眠時間都是相當正常
    ，但自從案發後，他無法面對人群，也沒有辦法在他的工作
    崗位或工作時間上去做工作上應該處理的事務，當他接觸到
    人群會非常恐慌，以及他於案發後半年內，他因為無法正常
    飲食而掉了九公斤，然後在案發前他至少生活作息都像個正
    常的年輕人，例如至少一、二點入睡，隔天還可以正常工作
    ，但現在半夜無法正常入睡需要吃安眠藥，甚至有時候我清
    晨五、六點上廁所會發現他的燈還是亮的且他沒有入睡，有
    時候我去上班，中午午休回到家裡，我不知道他的情況是已
    經睡醒還是還沒入睡，他就會躺在床上然後看著天花板放空
    。檢察官問：你的意思是A女在這件事情之後，他就喪失社
    交能力？證人A女之兄答：他不只喪失社工能力以及正常生
    活及工作的能力，因為我曾經讓他到我自己的店內幫忙做些
    兼職的工讀生的職位，但因為有時我可能在忙或我不在店裡
    ，當我回到店裡時會發現我的其他員工告訴我說因為他現場
    情緒崩潰，只能先讓他下班離開，或是曾經他也有在店裡直
    接在我面前崩潰大哭，說不想在這邊，這邊人很多很可怕，
    曾經也有過在去年2月5日我的店在辦春酒時，因為我們約定
    的餐廳、時間還有一段空閒的時間，我想去買些樂透、刮刮
    樂，當作紅包或是娛樂效果给我的員工，那時行經承德路跟
    長安東路交叉口時，在附近尋找彩券行，然後他就在路上崩
    潰大哭大叫說這邊是不是他受害的地點附近，然後我花費很
    大的心力跟時間去按耐他的情緒說這邊離受害的地點還有很
    長的距離，我將近花了快三十分鐘才按耐下他的情緒，我們
    才買完彩券才趕快搭車去春酒的餐廳，以上種種諸如此類的
    相關情形，其實他真的沒有辦法正常打理自己的生活。檢察
    官問：A女這種情形有無就醫？證人A女之兄答：有，他基本
    上每個月都會去振興醫院看心理科，有時候比較嚴重時他至
    少會看到一個月二到四次，有時候他也會跟我說他去報名心
    理課程之類的。檢察官問：你說A女這麼嚴重，他有過任何
    自傷的行為嗎？證人A女之兄答：他曾經大概是在2020年底
    到2021年初時，他曾經告知我說他想要燒炭自殺，也因為看
    到家裡的狗突然走進他的房間，他才打消自殺的念頭，因為
    他覺得狗是無辜的，然後在今年大約1月中的時候，他曾經
    跟我說問我可不可以打他，我就跟他說不可能，我為什麼要
    打你，他說他覺得他很狼狽，他說他為什麼會遇到這種不應
    該遇到的事情，為什麼會被這樣對待，我就跟他說不管怎麼
    樣我們都一起面對，我相信司法會給我們一個公正，他當時
    是一直哭，他甚至還會跪下跟我說他真的很狼狽，長這麼大
    活成這樣很糟糕。」、「辯護人問：（提示109年度偵續字
    第142號公開卷二第73頁並告以要旨）你剛才說你大概是在8
    月23日從A女男友知道案發的事情，後來你從他們口中瞭解
    來龍去脈，當時檢察官問你說被害人向你述說被告對他做了
    什麼事情？你回答如筆錄中所述是否實在？證人A女之兄答
    ：是。辯護人問：當時A女是否是告知你如上面筆錄回答的
    內容？證人A女之兄答：我覺得有漏掉的部分。辯護人問：A
    女過去有無精神疾病的病史？證人A女之兄答：據我所知他
    沒有精神病史，但因為我曾經不在台灣時，我父母吵架吵得
    比較兇，他有比較擔心的狀況。辯護人問：（提示109年度
    偵續字第142號公開卷二第73頁並告以要旨）當時檢察官問
    你說A女案發前是否看過精神科？你回答我父母經常吵架，
    所以A女約在2014、2015年去振興醫院看精神科，你當時所
    述是否實在？證人A女之兄答：是。」（本院公開卷二第82
    至85頁），核與其於偵查中結證「問：A女目前工作？答：
    目前沒有正式工作，因為我有在信義區經營餐廳，所以他會
    來我這裡打工，案件發生前他有正常的工作，在寵物醫院當
    助理，案發後他沒有辦法正常工作與面對人群，所以安排他
    跟著認識的人一起工作。問：109年2月5日有無辦春酒活動
    ？答：有，是我餐廳的春酒活動。當天我們在八德路的四季
    亭餐廳，我們訂晚上7點的時間，約晚上6點40幾，我跟我妹
    妹從家裡坐車去長安西路與承德路交叉口領錢與買樂透，因
    為春酒要準備禮物，我跟我妹妹走到十字路口，即距離路口
    50公尺的地方，我妹突然崩潰，我妹問我說「這裡是不是案
    發附近」，我妹妹就崩潰、大哭尖叫，我就安撫他不是案發
    地點，然後我們就搭計程車往春酒地點前進。問：是否知悉
    案發地點？答：我知道是長春路與中山北路那一帶的公寓。
    問：你是否去過被告丙○○○住處？答：沒有。問：你如何得
    知案發地點？答：A女男友在去年案發後約2週跟我說的，時
    間是某個週末夜晚，我可以看一下LINE記錄，當時只有我還
    有他男友，記得是在我店門口的座位上，因為當時A女沒有
    辦法面對我，也不敢跟我說發生的事情。諭知開機查看上開
    資料。答：上開正確時間？答：正確時間是2019年8月23日
    晚上11點21分，當時人A女男友先傳LINE給我，約我要說事
    情。問：你自A女男友知悉A女的事情後，有無找A女確認？
    確認過程？答：有。約在A女男友告訴我這件事情的2、3週
    後在我家，我本來不敢在第一時間跟A女確認，因為我不確
    定他心理狀況如何，又怕傷害他，因為A女那陣子狀況不好
    、無法工作也無法正常生活，例如無法吃飯，家裡有幫他準
    備便當他也不吃，三餐都沒有吃，案發到現在A女瘦了9公斤
    ，所以我主動去A女的房間内，我先問他工作為何不做？A女
    說他現在沒有辦法很正常的面對工作與人群，A女就跟我說
    「你也知道我發生什麼事」，我才問他到底發生的實情，然
    後A女才跟我說整個經過，與被告做的那些對他不禮貌事情
    跟案發時間地點。問：A女向你說被告對他做了什麼事情？
    答：A女說他在案發當下跟一個男性朋友在女性朋友家喝酒
    ，這個女性朋友叫CHLOE，他們喝到一半已經差不多了，約7
    、8分，丙○○○打電話給CHLOE問他們在幹嘛，CHLOE說在喝酒
    ，丙○○○就說要過來找他們，然後另一位男性朋友先離開CHL
    OE家，丙○○○就到CHLOE家找他們繼績喝酒，當時A女已經不
    勝酒力了，CHLOE也差不多不勝酒力，接下來丙○○○就把A女
    帶到丙○○○家，A女説他被帶到丙○○○家都沒有知覺，直到隔
    天凌晨精神很恍惚，發現自己沒有穿衣服，發現自己在一個
    不認識地方，然後又昏迷，繼續睡，A女有說凌晨醒來的時
    候，好像丙○○○有碰他的下體，A女也有抗拒，然後A女又睡
    著了，接著經過2、3小時，A女整個清醒，他就覺得不對也
    很慌張為何全裸在丙○○○家，然後他發現丙○○○也沒有穿衣服
    ，他就趁丙○○○還在睡的時候趕快穿衣服到鄰近派出所報案
    ，A女跟我說的大概就是這些。問：A女案發前是否看過精神
    科？答：是。因為我父母感情狀況常吵架，吵的最凶的時候
    我父母要離婚，所以我妹妹約在2014、2015年去振興醫院看
    精神科，當時就診頻率沒有很高。現在因為本案的原因他也
    睡不好，所以現在每兩個禮拜去振興醫院就診一次，嚴重的
    時候就是一個禮拜一次。問：A女有何精神方面的症狀？答
    ：他都恍惚、一直放空，然後失眠，可能早上6、7點我起床
    的時候發現A女還醒著然後在發呆，但他都不會說自己的狀
    況。問：有何補充？答：A女精神狀況因為本件真的很不穩
    定，在109年2月5日我們公司春酒後，109年2月8日我有安排
    我妹上班，上班時間正常是5點到11點，當晚我去看電影，
    我看完電影回到店内，我發現我妹不在，我們店長跟我說我
    妹精神狀況不好，所以店長讓他先下班，然後我就打電話給
    我妹輿傳訊息給他，但我妹都沒有回，一個小時後我打電話
    給我大妹，大妹說小妹A女狀況不好，有去找他，所以A女就
    在大妹那，我大妹就陪他一整晚，A女無法面對人群，也不
    時會恐慌。我們有在聲請一些A女的補助時，A女就寫了一張
    字條給我。（庭呈紙條，閱畢返還證人）我看完之後很難過
    ，我跟A女獨處的時候，他偶爾會問我說為何壞人都不會得
    到報應。」（109年度偵續字第142號公開卷二第71至74頁、
    第191頁）情節大致相符。
　㈣證人乙○○（原名陳莉君）部分：其於本院經二次依被告聲請
    合法傳喚，無正當理由而未到庭，因事證已臻明確，爰依刑
    事訴訟法第163條之2第2項第3款、第1項裁定不予傳喚（詳1
    11年1月18日審判筆錄），據其於偵查中結證「問：當天A女
    喝了多少酒？答：喝燒酒、威士忌，他喝了約375CC。問：
    劉泙陽有無LINE你，A女是不是已經喝醉了？你跟他說：差
    不多了？答：有。問：是不是當時A女有答非所問的情形？
    答：就是醉了的樣子。問：後來A女有無再與你聯絡？答：
    隔天早上。當時我先接到另一個朋友的電話問我昨天發生什
    麼事？之後A女傳訊息給我，他說前一天晚上的事情他完全
    沒有記憶，醒來之後就在丙○○○家。告代問：乙○○（原名陳
    莉君）過往與A女吃飯時常喝酒嗎？A女喝酒的狀況？他喝混
    酒的時候比較容易醉？請乙○○（原名陳莉君）答：是。他喝
    混酒時比較容易醉。告代問：當天A女喝燒酒喝了多少？請
    乙○○（原名陳莉君）答：約1至2瓶，不超過。一瓶約250CC
    。告代問：乙○○（原名陳莉君）是在何場合認識丙○○○？請
    乙○○（原名陳莉君）答：也是喝酒的場合。告代問：有無與
    丙○○○單獨一起出國過？請乙○○（原名陳莉君）答：有。告
    代問：丙○○○喝了多少酒？請乙○○（原名陳莉君）答：他喝
    威士忌，但他喝了多少我不知道。我當時也有點醉了。問：
    （提示告證一、五）這是不是你與A女、劉泙陽的群組？答
    ：是。當時群組只有三個人，因為我們當時要出國。問：你
    說：他差不多了啦？是什麼意思？答：他差不多醉了。」（
    108年度偵字第22654號公開卷一第127至130頁），亦足以證
    明被告偕帶A女離開乙○○（原名陳莉君）住處時已然酒醉無
    疑。
　　參以被告於案發當天凌晨帶同A女自乙○○（原名陳莉君）住
    處至被告住處間，渠等之互動情形及A女之意識狀況，有該
    段時間之監視錄影光碟附卷，經本院勘驗實情：A女於走路
    時身體不時左右搖擺，被告以左手拉住A女右手肘位置往前
    走...，但於走路時腳步不時左右搖擺（本院公開卷一第88
    至90頁），足見A女始終均呈酒醉狀態，故而自乙○○（原名
    陳莉君）之住區（新東京宅）經南京東路、中山北路而至被
    告住區（美麗行館），一路走路時身體均不時左右搖晃，且
    舉手投足並臉部表情皆呈不自然之狀態，並任由被告以手攬
    其腰、攬其肩、抱其頭及手拉手、手牽手等踰越渠等交情之
    情狀，有本院勘驗筆錄在卷可稽，復①A女於案發日凌晨0時
    許，已呈醉態而胡亂打字、答非所問之事實、②A女離開證人
    乙○○（原名陳莉君）之住處時已酒醉，至上午7時許離開被
    告住處，對於證人所傳訊息無所知悉，並表達非自願而不知
    情狀況下與被告至其住處之事實、③A女於案發日上午8時許
    主動去電證人甲○○，證人表示要陪伊去醫院與派出所之事實
    等，分別依序有A女、證人劉泙陽與乙○○（原名陳莉君）之L
    INE群組對話紀錄（108年度偵字第22654號公開卷一第101頁
    ）、證人陳莉君與A女之LINE對話紀錄（同公開卷一第103至
    105頁）、A女與證人甲○○之LINE對話紀錄（同公開卷一第10
    7至113頁）存卷可按，且被害人內褲褲底內層精液斑、外陰
    部棉棒與陰道深部棉棒均出與被告DNA-STR型別相符之男性Y
    染色體型別，證明被告有以性器官插入被害人陰道之事實，
    有內政部警政署刑事警察局108年10月8日刑生字第10800924
    76號鑑定書1份卷附可憑，又A女於108年8月19日上午11時47
    分採檢血液酒精濃度結果值仍達87mg/dl，呈面紅、反應變
    慢、視覺敏銳度變慢等酒醉徵狀，足證案發時體內酒精濃度
    更高，應達不能或不知抗拒程度之事實，亦有臺北市立聯合
    醫院109年10月12日北市醫陽字第10935736700號函文暨陽明
    院區送病理中心報告1份在卷可證，且A女因受被告之不法侵
    害，身心嚴重受創，罹患重度憂鬱症，自108年8月21日就診
    至今，已看診25次，且症狀包括憂鬱焦慮情緒、睡眠障礙、
    飲食不定、體重減輕、自殺及負面想法等，二年來症狀起起
    伏伏，尤其在法院開庭前更形嚴重，此均有振興醫療財團法
    人振興醫院診斷證明書可證等情以觀，在在足證被告涉犯上
    開事實之事證極為明確，所辯顯係飾卸之詞，不足採信，其
    犯行洵堪認定，應依法論科。
三、核被告所為，係犯刑法第225條第1項之乘機性交罪。爰審酌
    被告犯罪動機、手段、為逞私慾竟毀人清白，乃致使A女抱
    憾一生、所生危害殊大、戕害A女之身心深鉅、犯後飾詞辯
    解，尚乏悔意等一切情狀，量處如主文所示之刑示懲。
據上論斷，應依刑事訴訟法第299條第1項前段，刑法第225條第1
項，判決如主文。
本案經檢察官邱曉華起訴，經檢察官楊舒雯、林婉儀到庭執行職
務。
中　　華　　民　　國　　111 　年　　1 　　月　　25　　日
　　　　　　　　　刑事第十二庭  審判長法　官  李英豪
                                      法  官  王令冠
                                      法  官  陳冠中
上正本證明與原本無異。 
如不服本判決應於收受送達後20日內向本院提出上訴書狀，並應
敘述具體理由；其未敘述上訴理由者，應於上訴期間屆滿後20日
內向本院補提理由書（均須按他造當事人之人數附繕本）「切勿
逕送上級法院」。告訴人或被害人如對於本判決不服者，應具備
理由請求檢察官上訴，其上訴期間之計算係以檢察官收受判決正
本之日期為準。 因疫情而遲誤不變期間，得向法院聲請回復原
狀。
                                      書記官  李璁潁 
中　　華　　民　　國　　111 　年　　1 　　月　　25　　日